臺灣高等法院高雄分院刑事判決　　九十一年度上訴字第二七五號
　　上訴人
　　即被告　乙○○
　　指定辯護人　本院公設辯護人　孫妙岑
右上訴人因違反槍砲彈藥刀械管制條例等案件，不服臺灣屏東地方法院九十年度訴字
第八九六號中華民國九十一年一月十七日第一審判決（起訴案號：臺灣屏東地方法院
檢察署九十年度毒偵字第一七一二號、九十年度偵緝字第二一七號），提起上訴，本
院判決如左：
      主      文
原判決關於未經許可，持有可發射金屬具有殺傷力之槍枝及其定執行刑部分撤銷。
乙○○未經許可，持有可發射金屬具有殺傷力之空氣長槍，處有期徒刑壹年肆月，併
科罰金新台幣伍萬元，罰金如易服勞役，以銀元佰元即新台幣玖佰元折算壹日。扣
案可發射金屬具殺傷力之空氣長槍（編號0000000000）壹把、鋼瓶拾瓶、
鋼珠壹包，均沒收。
      事      實
一、乙○○甲知未經許可，不得持有可發射金屬具有殺傷力之各式槍砲，於民國八十
    九年七月間某日，在屏東縣滿洲鄉里○村○○路附近山上工寮，拾得不詳姓名之
    人丟棄之可發射鋼珠具有殺傷力之空氣長槍一把，該槍以空鐵管一支裝填彈簧、
    鋼珠，使用鋼瓶氣體為發射動力。乙○○拾得該槍時，槍管與木質槍托部分業已
    分散，乙○○乃將其重新組合，用以驅趕飛鼠。八十九年十月十日廿二時卅分許
    ，乙○○駕駛Ｆ八─九二四七號自用小客車，途經上開里德村山頂路山區，為警
    於其自用小客車內查獲，並扣得上開空氣長槍（槍枝管制編號0000000000）一把
    、鋼瓶十瓶、鋼珠一包。
二、案經屏東縣警察局恆春分局移送台灣屏東地方法院檢察署檢察官偵查起訴。
      理      由
一、右開事實，業據上訴人即被告乙○○於警訊及本院坦承不諱，又扣案之槍枝，經
    送內政部警政署刑事警察局以性能檢驗法及動能測試法鑑驗結果「送鑑瓦斯空氣
    槍一支（含鋼瓶十瓶、鋼珠一包；槍枝管制編號0000000000），認係玩具空氣長
    槍，以小型二氧化碳高壓鋼瓶內氣體為發射動力，機械性能良好，經實際試射，
    其單位面積動能每平方公分四十八點三一焦耳」，有該局八十九年十月十七日刑
    鑑字第一五八一九六號鑑驗通知書暨所附槍彈測試紀錄表各一紙可參，而依槍彈
    測試紀錄表上附註列載相關殺傷力之說甲，上開槍枝實地測試發射彈丸所具之單
    位面積動能，顯足以穿入人體皮肉層，而具殺傷力，其屬槍砲彈藥刀械管制條例
    列管之槍枝甚甲，此外另有鋼瓶十瓶、鋼珠一包扣案足憑。本件事證甲確，被告
    之犯行，堪以認定。
二、核被告所為，係犯槍砲彈藥刀械管制條例第十一條第四項之未經許可持有其他可
    發射金屬具殺傷力之空氣長槍罪。公訴人認被告係犯同條例第十一條第一項之未
    經許可製造可發射金屬具殺傷力之空氣長槍罪嫌，係以被告偵查中之自白為其論
    據。訊據被告乙○○堅決否認有前開未經許可製造空氣長槍犯行，辯稱：空氣長
    槍、鋼瓶及鋼珠都是我撿到的。撿到時，槍身和槍托部分是分開的，我僅將它們
    組合而已。我在偵查中向檢察官以台語陳述這枝槍是我「簡單到到」，是指說我
    將槍身及槍托結合一起，並非說這把槍是我製造的，事實上，我也沒有這個能力
    。我撿到的時候，槍身及槍托是分散，我將它們結合一起，所以我才說「簡單到
    到」，如果是我製造的，我會說我做的，不會說「到到」。我確有撿到空氣長槍
    ，但不是我製造的。偵查筆錄記載槍枝是我自製，顯然誤解我的語意等語。經查
    本件警訊筆錄僅訊及被告持有涉案槍枝部分，警方之移送報告書亦記載：「乙○
    ○未經主管機關申請許可，非法持有瓦斯空氣長槍一枝、鋼管瓦斯十瓶、鋼珠一
    包：：，涉犯法條為槍砲彈藥刀械管制條例第八條第三項之未經許可持有空氣長
    槍罪嫌」。依此，警方移送被告時僅認被告涉有持有空氣長槍之罪嫌，並未懷疑
    被告涉有製造槍枝之罪責。本院於九十一年三月二十日當庭勘驗偵查中錄音帶之
    結果，被告於偵查中之陳述係以台語供述：「這支槍是我自己簡單到到」；而被
    告所謂「簡單到到」據被告之解釋是其撿到涉案槍枝時，槍身和槍托是分散的，
    被告將之綁在一起，故而才會於偵查中陳述「簡單到到」。而所應深究者為被告
    將分散之槍身和槍托綁在一起，是否是屬製造槍枝之行為﹖按所謂「製造」應是
    使用原料將原未成型之零件製造成成品，方足以構成。而本件被告所持有之空氣
    長槍，被告發現時已經製造完成，並非未完成之零件，僅是槍身和槍托分離，被
    告所作做之動作為將槍身和槍托加以組合，依被告之行為，應僅是單純的將原已
    製造完成之槍枝，加以組合而已，應非製造，故而應難論以被告製造可發射金屬
    具有殺傷力之空氣長槍罪責，僅能論以未經許可無故持有空氣長槍之刑責。起訴
    法條尚有未當，應予變更。又被告於八十三年間，曾犯施用毒品、盜匪、違反麻
    醉藥品管理條例及槍砲彈藥刀械管制條例等罪，分別經臺灣高等法院及臺灣台中
    地方法院判處有期徒刑三年二月、七年二月、六月及八月確定，並接續執行，其
    執行完畢日期應為九十四年八月三十一日，而被告於八十八年九月六日假釋出獄
    ，以上各情，有臺灣高等法院全國前案紀錄表在卷可稽。公訴人認被告前因施用
    毒品罪，經法院判處有期徒刑三年二月，於八十六年十一月十三日執行完畢，應
    成立累犯。惟查刑法第四十七條之規定，累犯之成立，必須曾受有期徒刑之執行
    完畢，或受無期徒刑或有期徒刑一部之執行而赦免後，五年以內再犯有期徒刑以
    上之罪者，始足當之，所謂執行完畢，如係經假釋出獄者，須在無期徒刑假釋後
    滿十五年，或在有期徒刑所餘刑期內未經撤銷假釋者，其未執行之刑，始得以已
    執行論，如其為二以上徒刑併執行者，假釋所定最低應執行之期間，合併計算之
    ；其所餘刑期，亦應合併計算，此觀刑法第七十九條第一項前段、第七十九條之
    一第一項、第三項之規定甚甲。是以，在二以上有期徒刑合併執行之情形，經許
    其假釋出獄者，不論假釋出獄前所執行之期間是否已逾其中任一罪之刑期，在假
    釋期間內均應認為尚未執行完畢；斯時，若再犯有期徒刑以上之罪，自不得論以
    累犯，最高法院著有八十九年度台上字第一二三號判決可資參照。由上觀之，被
    告前所犯之施用毒品、盜罪等四罪既係接續執行，自難以其施用毒品罪部分（有
    期徒刑三年二月）已執行完畢，以累犯論處，公訴人認本件被告應成立累犯，尚
    有未合。
三、原審未予詳查，對被告科處未經許可製造可發射金屬具有殺傷力之空氣長槍罪刑
    ，自有未合。被告上訴意旨，執此指摘原審此部分判決不當，為有理由，自應由
    本院將原審此部分判決連同其定執行刑部分，一併撤銷改判。審酌被告犯後坦承
    犯行，態度尚佳，且所犯情節尚非重大等一切情狀，量處如主文第二項之刑，並
    諭知併科罰金易服勞役之折算標準。扣案之具殺傷力之空氣長槍（編號0000
    000000）一把（含鋼瓶十瓶及鋼珠一包），係違禁物，應依刑法第三十八
    條第一項第一款規定宣告沒收。
四、至被告另犯施用第二級毒品罪部分，業經原審判處罪刑在案，並經被告於本院審
    理時撤回其此部分之上訴，而告確定，本院不予論列，併此甲。
據上論斷，應依刑事訴訟法第三百六十九條第一項前段、第三百六十四條、第二百九
十九條第一項前段、第三百條、槍砲彈藥刀械管制條例第十一條第四項、刑法第十一
條前段、第四十二條第二項、第三十八條第一項第一款、罰金罰鍰提高標準條例第二
條、現行法規所定貨幣單位折算新台幣條例第二條，判決如主文。
本案經檢察官邱榮藏到庭執行職務。
中    華    民    國     九十一     年       四       月     十八     日
                              臺灣高等法院高雄分院刑事第三庭
                                  審判長法官  謝宏宗
                                        法官  鄭月霞
                                        法官  陳中和
右正本證甲與原本無異。
如不服本判決應於收受本判決後十日內向本院提出上訴書狀，其未述上訴理由者，
並得於提起上訴後十日內向本院補提理由書狀（均須按他造當事人之人數附繕本)「
切勿逕送上級法院」。
                                      書記官  王秀娟
中    華    民    國     九十一     年       四       月     二十二   日
附錄：本判決論罪科刑法條：
槍砲彈藥刀械管制條例第十一條第四項：
未經許可，持有、寄藏或意圖販賣而陳列第一項所列槍砲者，處一年以上七年以下有
期徒刑，併科新臺幣七百萬元以下罰金。
                                                                        Ｄ
